【裁判字號】    98,審訴,1979
【裁判日期】    980925
【裁判案由】    毒品危害防制條例
【裁判全文】
臺灣桃園地方法院宣示判決筆錄        98年度審訴字第1979號
公  訴  人  臺灣桃園地方法院檢察署檢察官
被      告  甲○○
指定辯護人  本院公設辯護人  林銘宏
上列被告因毒品危害防制條例案件（起訴案號：98年度毒偵字第
2665號），於中華民國98年9 月25日下午5 時，在本院第十四法
庭宣示判決，出席職員如下：
          法  官  劉為丕
          書記官  陳淑瓊
法官起立朗讀判決主文、犯罪事實要旨、處罰條文及告以上訴限
制、期間並提出上訴狀之法院，且諭知記載其內容：
一、主  文：
    甲○○施用第二級毒品，累犯，處有期徒刑參月；又施用第
    一級毒品，累犯，處有期徒刑拾壹月。應執行有期徒刑壹年
    。
二、犯罪事實要旨：
    甲○○前於民國87年間因施用毒品案件，經臺灣新竹地方法
    院以87年度毒聲字第6 號裁定送觀察、勒戒後，因認無繼續
    施用毒品之傾向，於87年6 月10日執行完畢釋放出所，並經
    臺灣新竹地方法院檢察署檢察官以87年度偵字第3275號為不
    起訴處分確定；復於前揭經觀察、勒戒執行完畢釋放後5 年
    之87年間，因施用毒品案件，經臺灣新竹地方法院以87年度
    毒聲字第435 號裁定送觀察、勒戒後，因認無繼續施用毒品
    之傾向，於87年9 月3 日執行完畢釋放出所，並經臺灣新竹
    地方法院檢察署檢察官以87年度偵字第5521號為不起訴處分
    確定；又於同年間因施用毒品案件，經臺灣新竹地方法院以
    87年度毒聲字第967 號裁定送觀察、勒戒後，因認有繼續施
    用毒品之傾向，再經臺灣新竹地方法院以87年度毒聲字第11
    54號裁定令入戒治處所施以強制戒治，嗣經臺灣新竹地方法
    院以88年度毒聲字第1467號裁定停止戒治，於88年8 月23日
    停止處分出所，所餘戒治期間付保護管束，迄於88年12月23
    日期滿未經撤銷，視為強制戒治執行完畢，並經臺灣新竹地
    方法院檢察署檢察官以89年度戒毒偵字第7 號為不起訴處分
    確定；再於93年間因施用毒品案件，經本院以93年度訴字第
    1001號判決判處有期徒刑10月確定。另於92年間因竊盜案件
    ，經本院以92年度易字第1006號判決判處有期徒刑8 月確定
    ；復於92年間因搶奪及妨害自由案件，經本院以92年度訴字
    第1264號判決分別判處有期徒刑10月、3 月，應執行有期徒
    刑1 年確定，上開竊盜、搶奪及妨害自由案件共三罪，經本
    院判處有期徒刑8 月、10月及3 月部分，並經本院以93年度
    聲字第2238號裁定應執行有期徒刑1 年6 月確定；又於93年
    間因竊盜案件，經本院以93年度易字第495 號判決判處有期
    徒刑1 年8 月確定，上開五罪經本院判處有期徒刑10月、8
    月、10月、3 月及1 年8 月部分，並經本院以94年度聲字第
    809 號裁定應執行有期徒刑4 年確定，於93年4 月28日入監
    執行，於96年2 月16日縮短刑期假釋出監併付保護管束，嗣
    經撤銷假釋，應執行殘刑9 月又25日，另因中華民國九十六
    年罪犯減刑條例（下稱減刑條例）於96年7 月16日施行，上
    開經本院判處有期徒刑10月、8 月、10月及3 月部分，經本
    院以97年度聲減字第917 號裁定各減其宣告刑二分之一，並
    與不得減刑經本院判處有期徒刑1 年8 月部分，合併定應執
    行刑為有期徒刑2 年8 月確定，惟前已執行超過2 年8 月之
    有期徒刑，已無殘刑可供執行，而無須再予執行，然甲○○
    於96年7 月16日減刑條例生效前，仍處於撤銷假釋、應執行
    殘刑之狀態，必該減刑條例生效後，始生已無殘刑而執行完
    畢之情形，故上開各罪所宣告之徒刑，其刑期應以96年7 月
    16日即減刑條例施行日視為執行完畢之日（最高法院97年度
    台非字第569 、526 號判決意旨參照）。詎其猶不知悔改，
    復分別基於施用第一級毒品海洛因、第二級毒品甲基安非他
    命之犯意，於98年4 月29日凌晨3 時許，在桃園縣平鎮市○
    ○街54巷3 號居所，以玻璃球燒烤方式施用第二級毒品安非
    他命1 次；又於98年5 月1 日晚上9 時50分為警採集尿液時
    起回溯26小時內某時，在臺灣地區某不詳地點，以吸煙方式
    施用第一級毒品毒品海洛因1 次。嗣於前開採尿時，在桃園
    縣政府警察局龍潭分局龍潭派出所，經其同意採集尿液，結
    果呈鴉片類、安非他命類陽性反應。
三、處罰條文：
    毒品危害防制條例第10條第1 項、第2 項，刑法第11條前段
    、第47條第1 項、第51條第5 款。
四、協商判決除有刑事訴訟法第455 條之4 第1 項第1 款於本訊
    問程序終結前，被告撤銷協商合意或檢察官撤回協商聲請者
    ；第2 款被告協商之意思非出於自由意志者；第4 款被告所
    犯之罪非第455 條之2 第1 項所定得以協商判決者；第6 款
    被告有其他較重之裁判上一罪之犯罪事實者；第7 款法院認
    應諭知免刑或免訴、不受理者情形之一，及違反同條第2 項
    「法院應於協商合意範圍內為判決；法院為協商判決所科之
    刑，以宣告緩刑或2 年以下有期徒刑、拘役或罰金為限」之
    規定者外，不得上訴。
五、如有前項得上訴之情形者，得自收受判決送達後10日內，向
    本院提出上訴書狀，上訴於第二審法院。
中    華    民    國    98    年    9     月    25    日
                        刑事庭  法  官  劉為丕
                                書記官  陳淑瓊
以上正本證明與原本無異。
                                書記官  陳淑瓊
中    華    民    國    98    年    9     月    25    日
附錄本案論罪科刑依據之法條：
毒品危害防制條例第10條
施用第一級毒品者，處6 月以上5 年以下有期徒刑。
施用第二級毒品者，處3 年以下有期徒刑。


司法院資訊處製作；財團法人民間司法改革基金會備份。
